臺灣屏東地方法院民事裁定　　　　　　 100年度司護字第50號
聲　請　人　屏東縣政府
法定代理人　曹啟鴻
相　對　人
即受安置人　Ａ　　　　（詳身分資料對照表）
法定代理人　Ｂ　　　　（詳身分資料對照表）
上列當事人聲請延長安置事件，本院裁定如下：
    主  文
兒童Ａ應延長安置個月，至民國一百零一年三月二十三日止。
聲請程序費用新台幣壹仟元由聲請人負擔。
    理  由
一、按兒童及少年有下列各款情形之一，非立即給予保護、安置
    或為其他處置，其生命、身體或自由有立即之危險或有危險
    之虞者，直轄市、縣（市）主管機關應予緊急保護、安置或
    為其他必要之處置：一、兒童及少年未受適當之養育或照顧
    。二、兒童及少年有立即接受診治之必要，而未就醫者。三
    、兒童及少年遭遺棄、身心虐待、買賣、質押，被強迫或引
    誘從事不正當之行為或工作者。四、兒童及少年遭受其他迫
    害，非立即安置難以有效保護者。疑有前項各款情事之一，
    直轄市、縣（市）主管機關應基於兒童及少年最佳利益，經
    多元評估後加強必要之緊急保護、安置或為其他必要之處置
    。直轄市、縣（市）主管機關為前項緊急保護、安置或為其
    他必要之處置時，得請求檢察官或當地警察機關協助之。第
    一項兒童及少年之安置，直轄市、縣（市）主管機關得辦理
    家庭寄養、交付適當之兒童及少年福利機構或其他安置機構
    教養之，兒童及少年福利與權益保障法第56條定有明文。次
    按直轄市、縣（市）主管機關依前條規定緊急安置時，應即
    通報當地地方法院及警察機關，並通知兒童及少年之父母、
    監護人。但其無父母、監護人或通知顯有困難時，得不通知
    之。緊急安置不得超過七十二小時，非七十二小時以上之安
    置不足以保護兒童及少年者，得聲請法院裁定繼續安置。繼
    續安置以三個月為限；必要時，得聲請法院裁定延長之，每
    次得聲請延長三個月，同法第57條第1 、2 項亦有明文。
二、聲請意旨略以：兒童Ａ（年籍詳身分資料對照表）由母親Ｂ
    （年籍詳身分資料對照表）擔任照顧，然兒童Ａ於成長過程
    中，Ｂ不僅未協助其報戶口，且有多次外出而將兒童Ａ獨自
    留在屏東市東和旅社內之事實，已違反兒童及少年福利與權
    益保障法第51條（修正前為兒童及少年福利法第32條）之規
    定。本府於100 年9 月15日接獲民眾通報，有一嬰兒獨自在
    旅社房間內哭泣而無人照顧，本府接獲通報後，實際訪視時
    Ｂ確實外出未在兒童Ａ身旁，經社工人員口頭勸戒Ｂ應注意
    不能將兒童Ａ獨留一室，然經社工人員繼續追蹤Ｂ後續照顧
    情況發現，自100 年9 月15日至同年月21日Ｂ仍多次將兒童
    Ａ獨留在旅社，甚至外出也不將房門關上，致兒童暴露在人
    口出入複雜之危險環境中。此外，本府於100 年9 月15日訪
    視兒童Ａ時，Ｂ邊吸食香菸邊餵食牛奶予兒童Ａ，足以顯示
    Ｂ欠缺正確親職教養觀念，聲請人遂於100 年9 月21日緊急
    安置Ａ，並聲請本院以100 年度司護字第17號裁定繼續安置
    在案。經調查評估，兒童Ａ未受到妥善照顧，加以Ｂ行蹤不
    明，復無其他親友適合教養Ａ，為保障兒童權益並符合兒童
    Ａ之最佳利益，而有延長安置之必要，爰依兒童及少年福利
    與權益保障法第57條第2 項（修正前為兒童及少年福利法第
    37 條 第2 項）規定，聲請裁定由聲請人繼續安置3 個月等
    語。
三、聲請人主張前開之事實，業據其提出臺灣世界展望會寄養個
    案評估報告、本院100 年度司護字第17號裁定、屏東縣政府
    100 年11月18日屏府社工字第1000306663號函為證，自堪信
    為真實。本件兒童Ａ未獲母親Ｂ之妥善照顧，Ｂ之照顧及保
    護能力亦明顯不足現又行蹤不明，經評估仍不適宜返家，而
    有延長安置之必要，是聲請人聲請繼續安置Ａ，依前開法條
    規定，洵屬有據，應予准許。
四、依非訟件法第21條第1 項、第24條1 項，裁定如主文。
中    華    民    國  100     年    12    月     7    日
                      家事庭  司法事務官  唐淑嫻
以上正本係照原本作成
如對本裁定抗告須於裁定送達後10日內向本院提出抗告狀